臺灣高雄地方法院刑事判決　　　　　　　100年度訴字第252號
公　訴　人　臺灣高雄地方法院檢察署檢察官
被　　　告　洪文騰
指定辯護人　蘇佰陞律師
上列被告因殺人未遂等案件，經檢察官提起公訴（99年度偵字第
32660 號、第34384 號、第35216 號）及移送併辦（100 年度偵
字第10260 號），本院判決如下：
    主  文
洪文騰犯行使偽造私文書罪，累犯，處有期徒刑陸月，未扣案之
房屋租賃契約書，其上承租人欄位偽造之「張先茂」署名壹枚，
沒收之；又犯如附表一、二、三所示之貳拾參罪，均累犯，各處
如附表一、二、三主文欄所示之刑；又犯傷害罪，累犯，處有期
徒刑壹年，扣案之鑿子壹支，沒收之。應執行有期徒刑拾陸年，
未扣案之房屋租賃契約書，其上承租人欄位偽造之「張先茂」署
名壹枚，扣案之鑿子壹支，均沒收之。
    事  實
一、洪文騰前因違反毒品危害防制條例案件，經本院以94年度訴
    字第3588號、95年度訴字第2951號判決，分別處有期徒刑9
    月、8 月確定，上開2 案接續執行，於民國96年5 月23日因
    縮短刑期假釋出監付保護管束，甫於96年10月13日因保護管
    束期滿，假釋未經撤銷視為執行完畢。詎不知悛悔，分別：
（一）於99年8 月23日竟基於偽造私文書、行使偽造私文書之犯
      意，未經其表哥張先茂之同意，冒用張先茂之名義，以每
      月新臺幣（下同）3,000 元之租金，向房東張李淑貞承租
      位於高雄市大寮區○○○路301 巷251 號3 樓301 號房間
      ，並於房屋租賃契約書之承租人欄位偽簽「張先茂」之署
      名1 枚及填寫相關資料後，持向張李淑貞為行使，足生損
      害於張先茂之信用性及張李淑貞對上開房屋管理之正確性
      。
（二）於附表一所示之時間、地點，竟分別基於意圖為自己不法
      所有之竊盜犯意，以徒手行竊、自備機車鑰匙等方式，竊
      取如附表一所示之財物（行竊之時間、地點、方法、被害
      人及竊得之財物等，詳如附表一所示）；另於附表二所示
      之時間、地點，分別基於意圖為自己不法所有之加重竊盜
      犯意，竊取SONY手提電腦1 部、礦泉水2 箱等物（行竊之
      時間、地點、方法、被害人及竊得之財物等，詳如附表二
      所示），並將上開SONY手提電腦變賣予址設高雄市○○區
      ○○路722 號不知情之電腦中古回收商李立仁，得款新臺
      幣（下同）3,000 元。
（三）於附表三所示之時間、地點，竟分別基於意圖為自己不法
      所有之搶奪犯意，以騎乘機車從後方搶奪他人背包、搶奪
      他人置放於機車置物籃內之皮包、搶奪他人置放於機車腳
      踏板上皮包等方式，得手如附表三所示之財物後離開現場
      （搶奪之時間、地點、方法、被害人及竊得之財物等，詳
      如附表三所示），並將其中鍾文珠、田雅萍所有（即附表
      三編號1 、2 ）之行動電話共2 支，變賣予址設高雄市○
      ○區○○路7-1 號裕利當舖，得款1,000 元。另其中附表
      三編號7 、8 、11、12、13部分，洪文騰在未被有偵查犯
      罪職權之機關或公務員知悉犯罪行為人前，即向員警坦承
      自首而願接受裁判。
（四）高雄市政府警察局楠梓分局偵查隊偵查佐林志強、張越群
      於99年10月11日因接獲線報表示洪文騰在高雄醫學院附近
      出現，上開2 人與其他員警旋即開車前往。嗣於該日10時
      50分許，在青島街143 巷口某自助餐內，發現洪文騰正背
      對大門口用餐，林志強、張越群見機不可失，立刻上前表
      明身分並壓制其身體，洪文騰竟基於傷害及妨害公務之犯
      意，明知林志強、張越群2 人為警察，仍奮力抵抗欲逃離
      現場，於雙方於拉扯之際，咬傷張越群之左手臂，並趁機
      拿起隨身攜帶置於左側腰帶間之鑿子1 支，朝林志強、張
      越群之頭部等處攻擊，致林志強受有頭部鈍器傷合併撕裂
      傷、右手肘撕裂傷，張越群則受有兩側臉頰撕裂傷、左前
      臂咬傷、頭部鈍器挫傷等傷害，以此強暴方式妨害林志強
      、張越群執行勤務。雙方經一陣扭打後，洪文騰從該自助
      餐之後門逃跑，幸經員警林志強、張越群及路人合力於高
      雄市三民區○○○路與山東街口將其制伏，並扣得上開洪
      文騰所有之鑿子1 支。
二、案經鄭燕、夏雅亭、王慧慧、林志強、張越群訴由高雄市政
    府警察局楠梓分局、左營分局報告臺灣高雄地方法院檢察署
    檢察官偵查起訴。
    理  由
壹、證據能力部分：
一、按被告以外之人於審判外之陳述，雖不符刑事訴訟法第159
    條之1 至第159 條之4 之規定，而經當事人於審判程序同意
    作為證據，法院審酌該言詞陳述或書面陳述作成時之情況，
    認為適當者，亦得為證據，刑事訴訟法第159 條之5 第1 項
    定有明文。本件檢察官、被告洪文騰及其辯護人於本院審判
    程序時，就本判決所引用之審判外言詞或書面陳述，均明示
    同意有證據能力，本院審酌該具有傳聞證據性質之證據，其
    取得過程並無瑕疵，與待證事實具有關聯性，證明力非明顯
    過低，以之作為證據係屬適當，認俱得為證據。
二、卷附監視器攝錄翻拍之照片，係利用機械力攝錄畫面後，再
    將該等畫面呈現客觀、自然之現狀，此與「供述證據」係供
    述者對於有關體驗之事實，經由知覺、記憶、表現、敘述或
    敘述性動作等過程予以傳達者自為不同，其本質上屬物證之
    一種，非屬供述證據，不適用傳聞法則，且與被告本件犯行
    有相當之關聯性，又非不法取得，自應具有證據能力。
貳、被告所犯行使偽造私文書、竊盜、加重竊盜及搶奪部分〔即
    上開事實一（一）及附表一、二、三所示部分〕：
一、訊據被告就上開事實一（一）、附表一、二、三所示之事實
    ，於偵查及本院審理時均坦承不諱，核與證人即被害人張先
    茂、張李淑貞、許恒琦、夏雅亭、徐喬清、吳珈擇、黃素眉
    、邱色真、張弘昇、古志光（翠屏國中總務主任）、陳美華
    、劉勇智、鍾文珠、田雅萍、魏玉芬、高薇評、王胡麗華、
    高珮琳、朱秀金、王陳秀鳳、王慧慧、鄭燕、黃婉婷、邱淑
    瑛、曹足、證人即當舖負責人之配偶曾秋芬、證人即上開電
    腦中古回收商負責人李立仁等人分別於警詢、偵訊時證述之
    情節相符（警一卷第5 頁、第6 頁、第8 頁、第9 頁、第10
    頁至第12頁、第13頁至第18頁、第20頁、第21頁、第，警二
    卷第14頁、第15頁、第15-1頁、第15-2頁、第16頁至第28頁
    ，警三卷第16頁至第19頁、第20頁、第22頁、第23頁、第24
    頁至第29頁、第30頁至第35頁、第36頁至第49頁、第51頁至
    第59頁，偵三卷第28頁至第31頁、第57頁、第58頁、第59頁
    、第61頁，偵四卷第22頁、第23頁），並有卷附之高雄市裕
    利當舖收當物品登記簿（日報表）影本1 張、失車- 案件基
    本資料詳細畫面報表4 紙、監視器翻拍照片27張、高雄市政
    府警察局楠梓分局扣押搜索筆錄4 份、搜索扣押目錄表3 份
    、高雄市政府警察局99年10月7 日高市警鑑字第0990058150
    號函影本1 份、內政部警政署刑事警察局99年10月4 日刑紋
    字第0990136684號鑑定書影本1 份、高雄市政府警察局編號
    P099094R2V1UAYM 號車輛協尋電腦輸入單1 紙、高雄市政府
    警察局編號P099104R5R0BPJG 號車輛協尋電腦輸入單1 紙、
    失車-  案件基本資料詳細畫面報表及車輛詳細資料報表各2
    份、現場照片15張、高雄榮民總醫院診斷證明書1 紙、贓物
    認領保管單影本4 紙、高雄市政府警察編號Ｚ0000000000000
    0 號車輛協尋電腦輸入單1 紙、購買明細1 紙（被害人徐喬
    清購買SONY手提電腦之證明）、房屋租賃契約書影本1 紙、
    車號查詢重型機車車籍1 紙、高雄市政府警察局左營分局99
    年11月16日高市警左分偵字第0990034226號函1 份、高雄市
    政府警察局99年11月6 日高市警鑑字第0990064686號函1 份
    、內政部警政署刑事警察局99年11月1 日刑紋字第09901516
    76號鑑定書影本1 份、刑事案件證物採驗紀錄表1 紙、高雄
    市政府警察局左營分局99年12月3 日高市警左分偵字第0990
    035884號函1 份、99年11月2 日高市警鑑字第0990068082號
    函1 份、內政部警政署99年11月17日刑紋字第099151679 號
    鑑定書影本1 份（警一卷第30頁、第33頁至第36頁、第39頁
    ，警二卷第31頁至第59頁、第62頁至第79頁，警三卷第64頁
    至第67頁、第70頁至第73頁、第75頁、第77頁、第79頁、第
    94頁至第99頁，偵三卷第23頁，偵四卷第14頁至第18頁、第
    35頁、第36頁、第38頁）在卷可稽，足徵被告任意性自白與
    事實相符，堪信為真實，是被告行使偽造私文書、竊盜、加
    重竊盜、搶奪等犯行，事證均足明確，堪予認定，應依法論
    科。
二、至辯護人所稱附表三編號3 之搶奪犯行，係被告告知後始查
    獲，應符合自首而應依刑法第62條之規定減輕其刑云云。惟
    查，該搶奪案發生後，經員警採集現場指紋送內政部警政署
    刑事警察局進行鑑定，鑑定結果為現場指紋1 枚與被告洪文
    騰指紋卡之右食指指紋相符等情，有高雄市政府警察局99年
    10月7 日高市警鑑字第0990058150號函、內政部警政署刑事
    警察局99年10月4 日刑紋字第0990136684號鑑定書1 份（警
    二卷第56頁至第59頁）在卷可按，亦即員警於99年10月11日
    逮捕被告前，顯然已知悉附表三編號3 之搶奪犯行應為被告
    所犯，並非逮捕後經由被告所告知，是辯護人上開所執之詞
    ，容有所誤，應予指明。
三、按刑法第62條所謂發覺，固非以有偵查犯罪權之機關或人員
    確知其人犯罪無誤為必要，而於對其發生嫌疑時，即得謂為
    已發覺；但此項對犯人之嫌疑，仍須有確切之根據得為合理
    之可疑者，始足當之，若單純主觀上之懷疑，要不得謂已發
    生嫌疑。又所謂自首，祇以犯人在其犯罪未發覺前，向該管
    公務員自承犯罪而受裁判為已足，至是否同受他案訊問一併
    供出，與其自首之效力，並不生何影響（最高法院72年台上
    字第641 號、30年上字第140 號判例意旨參照）。查負責偵
    辦本案之員警柳旺河雖於本院審理時就偵辦之過程證稱：因
    被告涉嫌案件很多，我們與仁武、大社分局有聯繫，研判歹
    徒是同1 人，我們也有調蒐證照片，推測是同一個人，抓到
    被告後，有提示部分照片給他看，另外一些是根據監視錄影
    逐一清查而來等語（本院卷第37頁背面）。惟附表三編號7
    、8 、11、12、13所示之搶奪犯行，除編號8 被害人王陳秀
    鳳遭搶後，有至警察局報案製作警詢筆錄（警二卷第18頁、
    第19頁）外，另編號7 、11、12、13部分，依卷附製作警詢
    筆錄所示之時間，均為逮捕被告經其帶同員警至現場模擬後
    ，始通知被害人朱秀金（99年10月21日14時40分許）、黃婉
    婷（99年10月21日17時50分許）、邱淑瑛（99年10月21日19
    時許）、曹足（99年10月11日18時許）至警察局製作筆錄（
    警三卷第24頁至第26頁、第30頁至第35頁，警二卷第27頁、
    第28頁），且被害人王陳秀鳳、朱秀金、黃婉婷、曹足亦均
    證述無法指認當時搶奪之人等語無訛（另被害人邱淑瑛雖證
    述可指認犯嫌，惟其並未報案，係被告坦承後，始製作警詢
    筆錄並由其指認，參警三卷第33頁至第35頁），亦即被告所
    犯附表三編號7 、8 、11、12、13之搶奪犯行，係被告遭逮
    捕坦承後，員警方悉為被告所為。是證人柳旺河推測附表三
    編號7 、8 、11、12、13之搶奪案，亦為被告所為，僅屬其
    主觀上之懷疑，尚不得謂已達發覺之程度，故辯護人所稱被
    告所犯附表三編號7 、8 、11、12、13之搶奪犯行，應適用
    刑法第62條自首之規定而減輕其刑等語，應屬有據，堪予採
    認。
參、被告所犯妨害公務、傷害等犯行部分〔即上開事實一（四）
    部分〕：
一、訊據被告固坦承於上揭之時間、地點，與員警林志強、張越
    群發生爭執扭打，並持鑿子刺傷上開2 位員警，惟矢口否認
    有傷害、妨害公務之犯行，辯稱：當時伊係背對大門正在餐
    廳內用餐，員警林志強、張越群一進入後即壓制其身體，並
    未表明其警察身分，伊不知道2 人為警察，以為是仇家遂與
    該2 人發生扭打，伊無傷害、妨害公務之故意云云；其辯護
    人則以：被告與員警林志強、張越群素不相識，且無冤仇，
    實無殺害員警之動機，另2 位員警非受甚為嚴重之傷害，亦
    無法從其傷勢而當然推認被告係基於殺人之故意而為傷害之
    犯行。此外，被告當時因突遭員警壓制，措手不及再加上根
    本不清楚為何會被無端壓制，始出於防衛自己不受侵害之考
    量而拿出鑿子揮舞，其目的僅單純想要逃跑，並非有何殺人
    或是傷害之故意，是被告之行為係屬誤想防衛，而得為阻卻
    故意責任。另本件執行員警由其外觀實無法判斷為執行勤務
    之公務員，因此在員警林志強、張越群尚未出示證件、表明
    身分之前，被告根本無法辨識林志強、張越群為員警，因此
    即便被告有拿出鑿子揮擊之事實，亦不構成刑法第135 條第
    1 項之妨害公務罪云云。
二、經查：
（一）高雄市政府警察局楠梓分局偵查隊偵查佐林志強、張越群
      於99年10月11日，因接獲線報表示被告可能會在高雄醫學
      院附近出現，2 人旋即與其他員警開車前往。嗣於青島街
      143 巷口某自助餐內，發現被告正背對大門口用餐，於是
      上前以壓制方式欲逮捕被告，但因被告反抗欲逃跑，雙方
      遂於現場發生扭打，被告除咬傷張越群左前臂外，並趁機
      自左側褲腰帶處拿出鑿子1 支朝員警林志強、張越群2 人
      揮舞，員警林志強因而受有頭部鈍器傷合併撕裂傷、右手
      肘撕裂傷，另員警張越群則受有兩側臉頰撕裂傷、左前臂
      咬傷、頭部鈍器挫傷等情，業經證人即員警林志強、張越
      群於偵訊及本院審理時證述綦詳（偵三卷第49頁、第50頁
      ，本院卷第30頁至第36頁），亦有高雄榮民總醫院、高雄
      醫學大學附設中和紀念醫院出具之診斷證明書各1 紙（警
      二卷第79頁、第80頁）在卷可佐，被告復不爭執上情，此
      部分之事實，應堪予採認。
（二）被告雖否認知悉於上揭時間，在自助餐內壓制其身體且與
      其發生扭打之2 人係執行公務之員警云云，惟證人即員警
      林志強、張越群於偵訊及本院審理時均具結證述，進入該
      自助餐廳內以手壓制被告背部前，有表明渠等警察之身分
      等語明確（偵三卷第49頁，本院卷第30頁、第34頁），其
      中證人林志強更詳為證述逮捕被告時有說「警察，不要動
      」，將其壓制在地上後拿起手拷要上拷時，被告就極力反
      抗要掙脫乙節無訛（本院卷第30頁背面），被告亦不否認
      於雙方扭打過程中，有看到一副手拷等情屬實（本院卷第
      33頁背面）。因被告於上揭時間、地點發生扭打前，即犯
      多起如附表一、二、三所示之竊盜、加重竊盜及搶奪犯行
      ，且於99年10月4 日18時50分許在高雄市○○○路中油便
      道（即附表三編號9 部分），因行搶被害人王慧慧之皮包
      而將當時所攜帶之側背包1 只遺留於現場，內有被告使用
      之行動電話1 支、衣物及偽造「張先茂」簽名租賃之「張
      先茂」戶籍謄本1 份等物（警二卷第39頁至第42頁）；另
      其於99年間亦因施用毒品案件經判決有期徒刑7 月確定，
      經傳喚未到案執行而由臺灣高雄地方法院檢察署於99年6
      月30日通緝在案乙節，復有查捕逃犯作業查詢報表、臺灣
      高等法院被告前案紀錄表各1 份（警二卷第29頁，本院卷
      第8 頁至第14頁）在卷可稽，是依前情，足見被告應有隨
      時遭警察緝獲之預期心態。故其於用餐之際突遭員警林志
      強、張越群壓制，並經林志強、張越群表明為警察身分時
      ，理應知情為何遭員警逮捕，縱認一開始員警林志強、張
      越群未表明警察之身分，惟於雙方扭打過程中，被告既見
      有人手持手拷，且欲以手拷拷撩其手腕，則以客觀情形觀
      之，亦應足使被告可得判斷突然壓制其身體之人，應為執
      行公務之警察。從而，被告於知悉林志強、張越群為執行
      公務之警察，並於渠等依法執行逮捕之際，仍加以抵抗欲
      脫逃，且施暴力於上開員警，而使渠等受有前揭所示之傷
      害，自應成立刑法第135 條第1 項之妨害公務罪無訛。
（三）辯護人雖尚爭執員警林志強、張越群未表明警察身分，依
      警察職權行使法第4 條第2 項之規定，被告本得拒絕之，
      應無妨害公務之故意云云。惟觀上開法條之立法意旨，係
      為保障人民之居住權、行動自由等憲法上之權利，免受無
      端之侵害，故明文規定警察於執行職務時，應穿著制服或
      出示證件表示身分及告知事由，以使人民知悉執行勤務之
      人員為警察而配合其調查，是人民苟已知情係警察執行勤
      務，仍然拒絕並進而抵抗時，即難謂與上開法條之立法精
      神有合，自不得為刑法第135 條第1 項妨害公務罪之阻卻
      違法事由。查被告應於員警林志強、張越群執行逮捕時，
      甚或於雙方扭打過程中，已知悉林志強2 人為員警之事實
      ，業經本院審認如前，其竟為脫免逮捕而奮力抵抗並傷害
      上開員警，顯然主觀上已有妨害公務之犯意，應非前揭法
      條所欲保障之情形，是辯護人以該法條規定欲證明被告無
      妨害公務之故意云云，容有所誤，自無可採。
（四）按刑法上殺人罪與傷害人致死罪之區別，本視加害人有無
      殺意為斷，被害人所受之傷害程度，固不能據為認定有無
      殺意之唯一標準，但加害人之下手情形如何，於審究犯意
      方面，仍不失為重要參考資料（最高法院20年非字第104
      號判例意旨參照）。查被告於上揭時間、地點與員警林志
      強、張越群2 人發生扭打時，雖拿出原置放在左側褲腰間
      之鑿子1 支，朝員警揮舞而致渠等受有前揭所示之傷害，
      惟依證人林志強於偵訊及本院審理時證稱：我們到青島街
      自助餐前就發現被告，他當時在店內吃飯，背對外面，我
      與小隊長（指員警張越群）就進入店內，小隊長就用手壓
      住他的背部，我們2 個都表明身分說是警察，我叫他蹲下
      趴著，要對他上拷時，被告就開始反抗，並拿扣案之鑿子
      ，且意圖要起身，因被告把菜都打翻，地板很滑，我抓不
      住他，後來他站起來，且拿鑿子朝我們揮舞，當時我本來
      抓著他的褲腰帶，他拿鑿子朝小隊長頭部揮舞，小隊長的
      臉部就被刺傷，我當時想把他推進去廚房，結果廚房及架
      上東西都被他撞倒，後來我也滑倒，但我的手還是抓住他
      的褲腰帶，他就用鑿子朝我的頭部猛刺，我就對他大喊，
      問他在幹嘛，他轉身拉開我的手，就從餐廳後門逃逸，我
      就爬起來開始追，在山東街因有另1 個路人過來抓住他的
      脖子而逮捕被告等語（偵三卷第49頁、第50頁，本院卷第
      30頁至第32頁）可知，被告乃於遭到壓制欲反抗時，始拿
      出腰際之鑿子揮舞，且被告因遭通緝在案及犯如附表一、
      二、三所示之犯行等情，亦如前揭，是被告係為脫免逮捕
      而為反抗之情，應足至明。再觀被告所持之鑿子，經本院
      勘驗結果，總長為11公分，前段鐵質部分為5 公分，後段
      木柄部分為6 公分（本院卷第34頁），外觀呈圓錐狀（照
      片見警二卷第55頁），如以手握之，苟被告真欲持該鑿子
      殺害上開員警，顯可利用鐵質部分，刺入身體相當程度之
      深度，雖員警林志強、張越群所受之傷勢，多為頭部、臉
      部之重要部位，然僅為「撕裂傷」及「鈍器挫傷」，並無
      任何穿刺之嚴重性侵入傷害，故從員警所受之傷勢判斷，
      被告是否有殺害2 位員警之故意，不無生疑。此外，被告
      與員警林志強等2 人，並不相識，更無仇恨嫌隙，能否僅
      以被告為脫免逮捕而持鑿子抵抗，即可認定已萌生殺人之
      犯意，亦嫌速斷。雖證人林志強證述伊有跟被告講不要再
      打了，但被告仍一直打等語，然被告持鑿子傷害員警之目
      的，係為順利逃離現場，在員警戮力以赴緊抓住被告，且
      當時雙方從自助餐用餐處一路扭打至廚房，更因湯、油灑
      地而滑溜異常難以站穩之狀況下，被告為求能達其目的，
      在未逃脫之前，衡情當無順從員警之意而停手，尚不得以
      被告不斷持鑿子揮舞即推認被告應有殺人之故意存在。故
      揆諸前情，被告持鑿子朝員警林志強、張越群攻擊，主觀
      上應有傷害之故意，客觀上亦造成上開2 位員警身體上之
      外傷傷勢，應成立傷害罪之犯行，核屬無訛，惟是否有殺
      害員警之犯意，因從被告欲逃跑之目的、與員警並無嫌隙
      、在現場之行動、舉止等節，實難推論被告有何殺害上開
      2 位員警之動機及犯意，本院尚難以員警所受傷害係頭部
      ，屬人體之重要部位，即據此認定被告確有殺人之犯意。
      是公訴意旨認被告此部分之犯行，應成立刑法第271 條第
      2 項、第1 項之殺人未遂罪，容有誤會，難可憑採。
（五）按所謂誤想防衛，係指客觀上並不具有現在不法侵害狀態
      ，行為人卻誤以為遭到不法侵害而實施反擊行為，此即為
      學說上所稱之容許構成要件錯誤，亦即行為人錯誤相信客
      觀上不存在之阻卻違法前提事實係屬存在，進而為防衛攻
      擊行為之情形。查本案員警林志強、張越群至上址餐廳壓
      制被告身體前，即先告知警察之身分，且渠等為執行公權
      力逮捕被告，本即有施予強制力、拘束身體自由之必要，
      而被告既已知悉係遭警察所壓制，則其客觀上並無「不法
      」之侵害狀態，主觀上亦無誤認之情形，顯與上開所稱之
      誤想防衛有別，是被告進而為攻擊之行為，當無阻卻傷害
      犯行成立之可能。準此，上開事實並無辯護人所稱誤想防
      衛之情形，故其辯以被告應有誤想防衛之適用而阻卻傷害
      之故意云云，亦屬無據。
（六）綜上，被告妨害公務及傷害員警林志強、張越群之犯行，
      事證明確，均堪認定，應依法論科。至辯護人雖尚聲請向
      年代電視公司調閱新聞影帶進行調查等語，惟本案被告並
      不否認有傷害員警之事實，且經傳喚員警林志強、張越群
      至本院詳為證述雙方爭執扭打之過程，並有診斷證明書及
      扣案之鑿子1 把可佐，客觀事實應已臻明瞭，是辯護人上
      開聲請調查之證據，核無必要，附此敘明之。
肆、論罪科刑及沒收部分：
一、新舊法比較：
    本件被告於犯罪後，刑法第321 條第1 項業於100 年1 月26
    日修正公布，於100 年1 月28日生效施行。按行為後法律有
    變更者，適用行為時之法律，但行為後之法律有利於行為人
    者，適用最有利於行為人之法律，刑法第2 條第1 項訂有明
    文。修正前之刑法第321 條第1 項原規定：「犯竊盜罪而有
    左列情形之一者，處六月以上、五年以下有期徒刑：一、於
    夜間侵入住宅或有人居住之建築物、船艦或隱匿其內而犯之
    者。二、毀越門扇、牆垣或其他安全設備而犯之者。三、攜
    帶兇器而犯之者。四、結夥三人以上而犯之者。五、乘火災
    、水災或其他災害之際而犯之者。六、在車站或埠頭而犯之
    者。」；而修正後刑法第321 條第1 項則規定：「犯竊盜罪
    而有下列情形之一者，處六月以上、五年以下有期徒刑，得
    併科新臺幣十萬元以下罰金：一、侵入住宅或有人居住之建
    築物、船艦或隱匿其內而犯之者。二、毀越門扇、牆垣或其
    他安全設備而犯之者。三、攜帶兇器而犯之者。四、結夥三
    人以上而犯之者。五、乘火災、水災或其他災害之際而犯之
    者。六、在車站、埠頭、航空站或其他供水、陸、空公眾運
    輸之舟、車、航空機內而犯之者。」，比較修正前後關於刑
    法第321 條第1 項之規定，修正後之刑法第321 條第1 項於
    第1 款刪除「於夜間」之文字；於第6 款增加「在航空站或
    其他供水、陸、空公眾運輸之舟、車、航空機內」之文字，
    擴大加重竊盜罪之適用範圍，使部分修正前原應適用普通竊
    盜罪論罪科刑之情形，於修正後改論以加重竊盜罪論罪科刑
    ，並增加得併科罰金新臺幣10萬元之規定，解釋上自應以修
    正前之規定對被告較有利，是依刑法第2 條第1 項前段規定
    ，自應適用行為時之法律即修正前刑法第321 條第1 項規定
    。
二、刑法第321 條第1 項第1 款之夜間侵入住宅竊盜罪，其所謂
    「住宅」，乃指人類日常居住之場所而言。查被告於99年8
    月間承租之高雄市大寮區○○○路301 巷251 號3 樓301 號
    ，係房東將屋內隔間後出租予他人之房間，故該樓層另302
    號由被害人徐喬清承租使用之房間，有其個別使用權，依上
    所述，應屬住宅之性質。是被告於附表二編號1 所示之夜間
    時分，爬上天花板後進入被害人徐喬清之房間，並偷竊手提
    電腦之行為，應成立修正前刑法第321 條第1 項第1 款之夜
    間侵入住宅加重竊盜犯行無訛。次按刑法第321 條第1 項第
    2 款之「毀越」，係指毀損或踰越而言，若被告使用一般正
    常之方法入內行竊，既未毀壞，又非踰越，顯與「毀越」之
    情形不符（最高法院60年臺上50號判例意旨參照）。查被告
    供陳進入附表二編號2 所示之翠屏國中植物教材園器材室，
    並未破壞門扇，係將該門扇稍微提升後，打開入內等語明確
    （本院卷第56頁），此與翠屏國中總務主任古志光於警詢時
    證述該教室之喇叭鎖並未遭破壞等情（警三卷第47頁）一致
    ，是被告打開該器材室門扇而進入，應非屬踰越門扇之情形
    ，惟校園為避免閒雜人等任意進入而影響學生之就讀環境及
    安全，除校門設有警衛管制人員進出外，校園四周亦設置圍
    牆，故其圍牆之設置，自有其防閑之目的。故被告於附表二
    編號2 所示之時間，先攀爬圍牆進入翠屏國中，再將植物教
    材園器材室之門扇打開後進入竊取礦泉水飲用，應屬刑法第
    321 條第1 項第2 款踰越牆垣之加重竊盜犯行。故公訴人認
    附表二編號1 、2 被告係犯刑法第320 條第1 項之竊盜犯行
    ，容有所誤；另被告持鑿子朝員警林志強、張越群攻擊，雖
    造成2 位員警上開所示之傷害，惟被告應無殺人之故意乙節
    ，業經本院審認如前，是公訴人認被告上開事實一（四）部
    分之犯行，係犯刑法第271 條第2 項、第1 項之殺人未遂罪
    ，亦屬有違。然因上開基本社會事實係屬同一，本院爰併依
    刑事訴訟法第300 條之規定，均變更法條審理之。
三、核被告上開所為，係犯刑法第216 條、第210 條之行使偽造
    私文書罪、刑法第320 條第1 項之竊盜罪、刑法第321 條第
    1 項第1 款之夜間侵入住宅加重竊盜罪、同條項第2 款之踰
    越牆垣加重竊盜罪、刑法第325 條之搶奪罪、刑法第135 條
    之妨害公務罪、刑法第277 條第1 項之傷害罪。被告於租賃
    契約書上偽簽「張先茂」之署名，為偽造私文書之行為所吸
    收，不另論罪。又其偽造前揭私文書進而持以行使，該偽造
    之低度行為亦為行使之高度行為所吸收，不另論罪。另被告
    於上揭之時、地為求脫免逮捕而基於同一犯意，持鑿子傷害
    執行勤務之員警林志強、張越群2 人，係以1 行為觸犯刑法
    第135 條之妨害公務罪及同法第277 條第1 項之傷害罪，為
    想像競合犯，應依刑法第55條之規定，從一重僅論以傷害罪
    。又被告因違反毒品危害防制條例案件，經本院以94年度訴
    字第3588號、95年度訴字第2951號判決，分別判處有期徒刑
    9 月、8 月確定，上開2 案接續執行，於96年5 月23日因縮
    短刑期假釋出監付保護管束，甫於96年10月13日因保護管束
    期滿，假釋未經撤銷視為執行完畢等情，有臺灣高等法院被
    告前案紀錄表1 份在卷可稽，其於有期徒刑之執行完畢後，
    5 年內故意再犯本案有期徒刑以上之各罪，均為累犯，應依
    刑法第47條第1 項前段之規定加重其刑。另被告所犯如附表
    三編號7 、8 、11、12、13所示之搶奪罪，因符合自首之條
    件（理由詳如前述），爰依刑法第62條之規定，減輕其刑。
    被告所犯附表三編號7 、8 、11、12、13部分，因有上開加
    重、減輕之事由，爰依刑法第71條第1 項規定，先加後減之
    。又被告上開所犯行使偽造私文書罪、如附表一所示之竊盜
    罪、如附表二所示之加重竊盜罪、如附表三所示之搶奪罪及
    傷害罪，犯意各別，行為互殊，應予分論併罰（共計25罪，
    即行使偽造私文書1 罪、竊盜罪8 罪、加重竊盜罪2 罪、搶
    奪罪13罪、傷害罪1 罪）。
四、爰審酌被告正值青壯，體健無缺，本應正當工作賺取金錢，
    竟為供己代步及搶奪他人財物花用，陸續於99年9 月、10月
    間，分別在高雄市、臺南市等地區偷竊他人機車及財物，並
    趁被害婦女不備之際搶奪皮包，非但侵害被害人之財產權，
    更使被害人之身心受創，危害社會治安甚鉅，行為已嚴重脫
    序，價值觀亦有所偏頗，另因未到案執行經通緝為免遭逮捕
    ，竟以其表哥張先茂名義向他人承租房間，並偽簽「張先茂
    」署名且行使之，更為脫免逮捕而持鑿子攻擊員警林志強、
    張越群，造成2 位員警上開所述之傷勢，嚴重影響員警執行
    公務及身體安全，所為誠屬非是，並有前揭所述之前案犯行
    ，素行非佳，惟念其犯後坦承部分犯行，非無悔意，且偷竊
    之財物，多數因經查獲而由被害人所領回，財產損失非鉅，
    復參酌被告之犯罪動機、目的、智識程度、生活狀況等一切
    情狀，分別量處如主文所示之刑。又按刑法修正將連續犯、
    牽連犯等規定悉予刪除，考其立法目的，係基於刑罰公平原
    則考量，杜絕僥倖犯罪心理，並避免鼓勵犯罪之誤解，乃改
    採一行為一罪一罰。是定其刑期時，除仍應就各別刑罰規範
    之目的、輕重罪間體系之平衡、整體犯罪非難評價、各行為
    彼此間之偶發性、與被告前科之關聯性、各行為所侵害法益
    之專屬性或同一性、數罪對法益侵害之加重效應、罪數所反
    映之被告人格特性與犯罪傾向、社會對特定犯罪例如一再殺
    人或販毒行為處罰之期待等，為綜合判斷外，尤須參酌上開
    實現刑罰公平性，以杜絕僥倖、減少犯罪之立法意旨，為妥
    適之裁量，倘違背此內部性界限，即屬權利濫用之違法（最
    高法院96年台上第7583號判決意旨參照）。本院考量被告所
    為如附表一、二、三所示之犯行，均係徒手竊盜、搶奪他人
    之財物，所侵害法益雖非全然相同，但其犯罪類型之同質性
    較高、數罪對法益侵害之加重效應較低，另行使偽造私文書
    、傷害員警之犯行，係為脫免逮捕所為，非難評價較微，並
    參酌上述定應執行刑之原則等情形，爰定應執行刑如主文所
    示。
五、至未扣案之房屋租賃契約書，因被告於承租人欄位偽簽「張
    先茂」之署名1 枚及填寫相關資料後，已持之向房東張李淑
    貞為行使，非屬被告所有之物，是該偽造之私文書自不得宣
    告沒收之，惟被告於上開租賃契約書之承租人欄位偽簽之「
    張先茂」署名1 枚，仍應依刑法第219 條規定予以宣告沒收
    之。另扣案之鑿子1 支，係被告所有且為攻擊員警所用之物
    ，應依刑法第38條第1 項第2 款規定宣告沒收。至偵辦之員
    警分別於99年9 月23日、10月1 日、10月4 日所扣得之腳踏
    車2 輛、咖啡色背包1 個、戶籍謄本1 份、黑色POLO衫1 件
    、黑色運動褲1 件、VIBO紅色手機1  支、CH8-682 號機車1
    輛、水藍色外套1 件、藍色POLO衫1 件、拖鞋1 雙、麻布手
    套1 雙、螺絲起子1 支、PYR-053 號機車1 輛、黑色POLO衫
    1 件、鑰匙12支、安全帽1 頂等物，雖部分可供比對本案之
    監視器翻拍照片以證明被告為上開犯行所著之服飾，但此部
    分之物品係被告之日常生活所需，而無沒收之必要；另上開
    腳踏車、機車非屬被告所有之物，鑰匙、螺絲起子、手機、
    戶籍謄本等，亦無證據證明與本案犯行有關，爰均不予宣告
    沒收，附此敘明。
六、至公訴意旨雖認被告有犯罪之習慣，而併請求對被告諭知保
    安處分等語。惟按保安處分係針對受處分人將來之危險性所
    為之處置，以達教化、治療之目的，為刑罰之補充制度。我
    國現行刑法採刑罰與保安處分雙軌制，係在維持行為責任之
    刑罰原則下，為協助行為人再社會化之功能，以及改善行為
    人潛在之危險性格，期能達成根治犯罪原因、預防犯罪之特
    別目的。是保安處分中之強制工作，旨在對嚴重職業性犯罪
    及欠缺正確工作觀念或無正常工作因而犯罪者，強制其從事
    勞動，學習一技之長及正確之謀生觀念，使其日後重返社會
    ，能適應社會生活。又竊盜犯贓物犯保安處分條例第3 條第
    1 項規定：18歲以上之竊盜犯、贓物犯，有犯罪之習慣者，
    得於刑之執行前，令入勞動場所強制工作。另刑法第90條第
    1 項亦規定：有犯罪之習慣或因遊蕩或懶惰成習而犯罪者，
    得於刑之執行完畢或赦免後，令入勞動場所，強制工作。即
    均係本於保安處分應受比例原則之規範，使保安處分之宣告
    ，與行為人所為行為之嚴重性、行為人所表現之危險性及對
    於行為人未來行為之期待性相當之意旨而制定，而由法院視
    行為人之危險性格，決定應否令入勞動處所強制工作，以達
    預防之目的（最高法院97年度訴字第1012號判決參照）。查
    被告前除於94年間，因贓物案件經判處拘役50日確定（施用
    毒品案件不論）外，並無任何竊盜之犯行，此有臺灣高等法
    院被告前案紀錄表1 份在卷可查，且本案所示之竊盜犯行則
    均係於99年9 月至10月間所犯，期間非長，是依被告之素行
    ，其犯罪頻率尚非甚繁，難遽以推認其有犯罪習慣而犯罪。
    故揆諸前揭最高法院判決要旨，藉由刑罰之執行應已足生警
    懲而收根絕惡性之效，被告尚無須諭知於刑之執行前，令入
    勞動場所強制工作之必要，是公訴人爰併聲請諭知被告強制
    工作等語，即難允准，應予指明。
據上論斷，應依刑事訴訟法第299 條第1 項前段、第300 條，刑
法第2 條第1 項前段、第216 條、第210 條、第219 條、第320
條第1 項、修正前刑法第321 條第1 項第1 款、第2 款、刑法第
325 條、第135 條、第277 條第1 項、第55條、第62條前段、第
51條第5 款、第38條第1 項第2 款，刑法施行法第1 條之1 ，判
決如主文。
本案經檢察官顏漢文到庭執行職務。
中    華    民    國   100    年    4     月    26    日
                  刑事第十二庭  審判長法  官  黃建榮
                                      法  官  陳川傑
                                      法  官  林勳煜
以上正本證明與原本無異。
如不服本判決應於收受判決後10日內向本院提出上訴書狀，並應
敘述具體理由。其未敘述上訴理由者，應於上訴期間屆滿後20日
內向本院補提理由書(均須按他造當事人之人數附繕本)「切勿逕
送上級法院」。
中    華    民    國   100    年    4     月    26    日
                                      書記官  莊正彬
【附表一】（普通竊盜部分）
┌──┬──────┬────────┬───────┬───┬─────┬──────┐
│編號│時間        │地點            │方法          │被害人│竊得之財物│主文        │
├──┼──────┼────────┼───────┼───┼─────┼──────┤
│ 1  │99年9月21日0│高雄市左營區左營│以自備之鑰匙開│許恒琦│YDV-663 號│洪文騰犯竊盜│
│    │時30分許    │大路492 巷54號前│啟            │      │重型機車1 │罪，累犯，處│
│    │            │                │              │      │部        │有期徒刑陸月│
│    │            │                │              │      │          │。          │
├──┼──────┼────────┼───────┼───┼─────┼──────┤
│ 2  │99年9月23日 │高雄市楠梓區益群│車主未將鑰匙取│夏雅亭│865-ENM 號│洪文騰犯竊盜│
│    │10時48分許（│路3 巷25號前    │下，洪文騰以車│      │重型機車1 │罪，累犯，處│
│    │起訴書漏載48│                │主之鑰匙開啟（│      │部        │有期徒刑陸月│
│    │分）        │                │起訴書誤載洪文│      │          │。          │
│    │            │                │騰以自備之鑰匙│      │          │            │
│    │            │                │開啟）        │      │          │            │
├──┼──────┼────────┼───────┼───┼─────┼──────┤
│ 3  │99年9月25日0│高雄市楠梓區久昌│徒手竊取      │吳珈擇│281-DAA 號│洪文騰犯竊盜│
│    │時許        │街23巷12弄9 號  │              │      │重型機車車│罪，累犯，處│
│    │            │                │              │      │牌1 面    │有期徒刑肆月│
│    │            │                │              │      │          │。          │
├──┼──────┼────────┼───────┼───┼─────┼──────┤
│ 4  │99年9月28日 │高雄市左營區左營│以自備之鑰匙開│黃素眉│XTR-916 號│洪文騰犯竊盜│
│    │16時許      │下路129 號前    │啟            │（車主│重型機    │罪，累犯，處│
│    │            │                │              │登記為│          │有期徒刑陸月│
│    │            │                │              │李慶源│          │。          │
│    │            │                │              │）    │          │            │
├──┼──────┼────────┼───────┼───┼─────┼──────┤
│ 5  │99年9月29日 │高雄市左營區左營│以自備之鑰匙開│邱色真│XYY-316 號│洪文騰犯竊盜│
│    │21時許      │大路619 巷16號前│啟            │（車主│機車1部   │罪，累犯，處│
│    │            │                │              │登記為│          │有期徒刑陸月│
│    │            │                │              │鍾立指│          │。          │
│    │            │                │              │）    │          │            │
├──┼──────┼────────┼───────┼───┼─────┼──────┤
│ 6  │99年9月30日 │臺南縣仁德鄉成功│以自備之鑰匙開│張弘昇│FZ2-632 號│洪文騰犯竊盜│
│    │11時許      │村成功一街50號前│啟            │      │機車1部   │罪，累犯，處│
│    │            │（縣市合併改制後│              │      │          │有期徒刑陸月│
│    │            │為臺南市仁德區）│              │      │          │。          │
├──┼──────┼────────┼───────┼───┼─────┼──────┤
│ 7  │99年10月5日9│高雄市楠梓區加仁│以自備之鑰匙開│陳美華│PYR-053 號│洪文騰犯竊盜│
│    │時許        │路41巷1-3 號前  │啟            │      │機車1部   │罪，累犯，處│
│    │            │                │              │      │          │有期徒刑陸月│
│    │            │                │              │      │          │。          │
├──┼──────┼────────┼───────┼───┼─────┼──────┤
│ 8  │99年10月10日│高雄縣湖內鄉中山│以自備之鑰匙開│劉勇智│CH8-682 號│洪文騰犯竊盜│
│    │19時許（起訴│路一段385 巷25弄│啟            │（車主│機車1部   │罪，累犯，處│
│    │書誤載為7 時│15號（縣市合併改│              │登記為│          │有期徒刑陸月│
│    │許）        │制後為高雄市湖內│              │劉淑蓉│          │。          │
│    │            │區）            │              │）    │          │            │
└──┴──────┴────────┴───────┴───┴─────┴──────┘
【附表二】（加重竊盜部分）
┌──┬──────┬────────┬───────┬───┬─────┬──────┐
│編號│時間        │地點            │方法          │被害人│竊得之財物│主文        │
│    │            │                │              │      │          │            │
├──┼──────┼────────┼───────┼───┼─────┼──────┤
│ 1  │99年9 月24日│高雄縣大寮鄉鳳林│由隔壁301 號房│徐喬清│SONY廠牌手│洪文騰犯於夜│
│    │20時30分許  │三路301 巷251 號│間爬上天花板後│      │提電腦1 部│間侵入住宅竊│
│    │            │3 樓302 號房間（│，再經由天花板│      │          │盜罪，累犯，│
│    │            │縣市合併改制後為│進入302 號房間│      │          │處有期徒刑拾│
│    │            │高雄市大寮區）  │內            │      │          │月。        │
├──┼──────┼────────┼───────┼───┼─────┼──────┤
│ 2  │99年9 月底之│高雄市楠梓區翠屏│先跨越圍牆後再│翠屏國│礦泉水2箱 │洪文騰犯踰越│
│    │某時許      │路135 號「翠屏國│開啟器材室之大│中    │          │牆垣竊盜罪，│
│    │            │中」植物教材園器│門進入        │      │          │累犯，處有期│
│    │            │材室            │              │      │          │徒刑捌月。  │
│    │            │                │              │      │          │            │
└──┴──────┴────────┴───────┴───┴─────┴──────┘
【附表三】（搶奪部分）
┌──┬────┬────────┬─────┬───┬─────────┬──────┐
│編號│時間    │地點            │方法      │被害人│搶得之財物        │主文        │
│    │        │                │          │      │                  │            │
├──┼────┼────────┼─────┼───┼─────────┼──────┤
│ 1  │99年9月 │高雄市左營區和光│騎乘機車由│鐘文珠│黑色布包1 個〔內有│洪文騰犯搶奪│
│    │21日12時│街152 巷49號前（│後方搶奪被│      │現金800 元、手機1 │罪，累犯，處│
│    │20分許（│起訴書誤載為莒光│害人肩背之│      │支（含SIM 卡1 枚，│有期徒刑壹年│
│    │起訴書誤│市場巷子內）    │財物      │      │起訴書漏載手機部分│。          │
│    │載為0 時│                │          │      │）〕              │            │
│    │30分許）│                │          │      │                  │            │
│    │        │                │          │      │                  │            │
├──┼────┼────────┼─────┼───┼─────────┼──────┤
│ 2  │99年9月 │高雄市鼓山區鼓山│騎乘機車由│田雅萍│包包1 個〔內有身分│洪文騰犯搶奪│
│    │21日18時│三路108巷13號前 │後方搶奪被│      │證、健保卡及提款卡│罪，累犯，處│
│    │40分許  │                │害人之財物│      │各1 張、手機1 支（│有期徒刑壹年│
│    │        │                │          │      │含SIM 卡1 枚）、現│。          │
│    │        │                │          │      │金700 元（起訴書漏│            │
│    │        │                │          │      │載現金部分）〕    │            │
│    │        │                │          │      │                  │            │
├──┼────┼────────┼─────┼───┼─────────┼──────┤
│ 3  │99年9月 │高雄市楠梓區加宏│騎乘機車由│魏玉芬│皮包1 個（內有現金│洪文騰犯搶奪│
│    │23日10時│路191巷15弄口前 │後方搶奪被│      │5 、6,000 元及身分│罪，累犯，處│
│    │50分許  │                │害人置放於│      │證、健保卡各1 張）│有期徒刑壹年│                              │              │      │6000元及││    │            │                          │              │      │身分證1 ││    │            │                          │              │      │張）    │
│    │        │                │機車前方置│      │                  │。          │
│    │        │                │物籃內之財│      │                  │            │
│    │        │                │物        │      │                  │            │
├──┼────┼────────┼─────┼───┼─────────┼──────┤
│ 4  │99年9月 │高雄市左營區民族│騎乘機車行│高薇評│黑色皮包1 個〔內有│洪文騰犯搶奪│
│    │24日13時│一路1156號地下室│搶        │      │銀色手機1支 （含  │罪，累犯，處│
│    │35分許  │                │          │      │SIM 卡1 枚）、粉紅│有期徒刑壹年│
│    │        │                │          │      │色手機1 支（含SIM │。          │
│    │        │                │          │      │卡1 枚，起訴書漏載│            │
│    │        │                │          │      │）、身分證1 張、健│            │
│    │        │                │          │      │保卡1 張、金融卡4 │            │
│    │        │                │          │      │張（起訴書誤載為3 │            │
│    │        │                │          │      │張）、信用卡4 張、│            │
│    │        │                │          │      │現金1,500 元（起訴│            │
│    │        │                │          │      │書漏載現金部分）〕│            │
├──┼────┼────────┼─────┼───┼─────────┼──────┤
│ 5  │99年9月 │高雄市三民區鼎金│騎乘機車行│王胡麗│皮包1 個〔內有手機│洪文騰犯搶奪│
│    │25日20時│一巷36號前停車場│搶        │華    │1 支（含SIM 卡1 枚│罪，累犯，處│
│    │40分許  │                │          │      │）、現金2 萬5,000 │有期徒刑壹年│
│    │        │                │          │      │元、身分證1 張、駕│貳月。      │
│    │        │                │          │      │照1 張、信用卡、金│            │
│    │        │                │          │      │融卡各1 張（起訴書│            │
│    │        │                │          │      │漏載信用卡、金融卡│            │
│    │        │                │          │      │部分）            │            │
├──┼────┼────────┼─────┼───┼─────────┼──────┤
│ 6  │99年10月│高雄市楠梓區惠民│跳上機車後│高珮琳│P5L-628 機車1 部及│洪文騰犯搶奪│
│    │1日13時 │路220號前       │座趁被害人│      │黃色手提包1 個〔內│罪，累犯，處│
│    │23分許（│                │摔倒搶奪機│      │有皮夾1 個，包括提│有期徒刑壹年│
│    │起訴書漏│                │車        │      │款卡2 張、健保卡1 │。          │
│    │載23分）│                │          │      │張、手機1 支（含  │            │
│    │        │                │          │      │SIM 卡1 枚）、現金│            │
│    │        │                │          │      │1,000 元〕（起訴書│            │
│    │        │                │          │      │誤載為P5L-053 號機│            │
│    │        │                │          │      │車，並漏載黃色手提│            │
│    │        │                │          │      │包1 個）          │            │
├──┼────┼────────┼─────┼───┼─────────┼──────┤
│ 7  │99年10月│高雄縣大寮鄉仁勇│騎乘機車由│朱秀金│皮包1 個〔內有現金│洪文騰犯搶奪│
│    │1日19時 │路69號前（縣市合│後方搶奪被│      │3 萬元、手機1 支（│罪，累犯，處│
│    │30分許  │併改制後為高雄市│害人肩背之│      │含SIM 卡1 枚）、信│有期徒刑捌月│
│    │        │大寮區）        │財物      │      │用卡2 張（起訴書漏│。          │
│    │        │                │          │      │載信用卡部分）〕  │            │
│    │        │                │          │      │                  │            │
├──┼────┼────────┼─────┼───┼─────────┼──────┤
│ 8  │99年10月│高雄市楠梓區廣  │騎乘機車由│王陳秀│黑色小包包1 個（內│洪文騰犯搶奪│
│    │4日15時 │昌街43巷121號旁 │前方搶奪被│鳳    │有現金1,004 元）  │罪，累犯，處│                                       │              │      │6000元及││    │            │                          │              │      │身分證1 ││    │            │                          │              │      │張）    │
│    │30分許  │空地            │害人置放於│      │                  │有期徒刑捌月│
│    │        │                │腳踏車菜籃│      │                  │。          │
│    │        │                │內之財物  │      │                  │            │
├──┼────┼────────┼─────┼───┼─────────┼──────┤
│ 9  │99年10月│高雄市○○○路中│騎乘機車由│王慧慧│皮包1 個〔內有手機│洪文騰犯搶奪│
│    │4日18時 │油便道          │後方搶奪被│      │1 支（含SIM 卡1 枚│罪，累犯，處│
│    │50分許  │                │害人置放於│      │）、現金500 元、身│有期徒刑壹年│
│    │        │                │機車腳踏板│      │分證1 張、健保卡1 │。          │
│    │        │                │之財物    │      │張、信用卡4 張、提│            │
│    │        │                │          │      │款卡2 張、汽車駕照│            │
│    │        │                │          │      │1張 、機車駕照1 張│            │
│    │        │                │          │      │、行照1 張（起訴書│            │
│    │        │                │          │      │漏載上開駕照、行照│            │
│    │        │                │          │      │部分）〕          │            │
├──┼────┼────────┼─────┼───┼─────────┼──────┤
│ 10 │99年10月│高雄市○○○路  │騎乘機車由│鄭燕  │皮包1 個〔內有現金│洪文騰犯搶奪│
│    │7 日20時│1842巷38弄內（起│左後方搶奪│      │5,000 元、身分證1 │罪，累犯，處│
│    │許（起訴│訴書誤載為三民區│被害人肩背│      │張、駕照1 張、提款│有期徒刑壹年│
│    │書誤載為│十全一路與山東街│之財物    │      │卡2 張（起訴書誤載│。          │
│    │10月11日│口）            │          │      │為1 張）〕        │            │
│    │10時50分│                │          │      │                  │            │
│    │許）    │                │          │      │                  │            │
├──┼────┼────────┼─────┼───┼─────────┼──────┤
│ 11 │99年10月│高雄縣大社鄉中山│騎乘機車由│黃婉婷│皮包1 個〔內有現金│洪文騰犯搶奪│
│    │9日11時 │路與自強街口（縣│後方搶奪被│      │1,400 元、文具、證│罪，累犯，處│
│    │10分許  │市合併改制後為高│害人置放於│      │件、提款卡2 張（起│有期徒刑捌月│
│    │        │雄市大社區）    │機車腳踏板│      │訴書漏載提款卡部分│。          │
│    │        │                │之財物    │      │）〕              │            │
├──┼────┼────────┼─────┼───┼─────────┼──────┤
│ 12 │99年10月│高雄市楠梓區後昌│騎乘機車由│邱淑瑛│手提包1 個〔內有新│洪文騰犯搶奪│
│    │9日19時 │路546巷內       │後方搶奪被│      │台幣600 元、毛筆1 │罪，累犯，處│
│    │5分許   │                │害人肩背之│      │支、水彩顏料1 盒、│有期徒刑捌月│
│    │        │                │財物      │      │眼鏡、鑰匙（起訴書│。          │
│    │        │                │          │      │漏載眼鏡、鑰匙部分│            │
│    │        │                │          │      │）〕              │            │
│    │        │                │          │      │                  │            │
├──┼────┼────────┼─────┼───┼─────────┼──────┤
│ 13 │99年10月│高雄市楠梓區壽民│騎乘機車由│曹足  │黑色背袋1 個（內有│洪文騰犯搶奪│
│    │10日11時│路180巷1弄15號旁│後方搶奪被│      │現金170 元）      │罪，累犯，處│                                     │              │      │6000元及││    │            │                          │              │      │身分證1 ││    │            │                          │              │      │張）    │
│    │許      │                │害人肩背之│      │                  │有期徒刑捌月│
│    │        │                │財物      │      │                  │。          │
└──┴────┴────────┴─────┴───┴─────────┴──────┘
附錄本判決論罪科刑法條：
中華民國刑法第216條
（行使偽造變造或登載不實之文書罪）
行使第210 條至第215 條之文書者，依偽造、變造文書或登載不
實事項或使登載不實事項之規定處斷。
中華民國刑法第210條
（偽造變造私文書罪）
偽造、變造私文書，足以生損害於公眾或他人者，處5 年以下有
期徒刑。
中華民國刑法第320條
（普通竊盜罪、竊佔罪）
意圖為自己或第三人不法之所有，而竊取他人之動產者，為竊盜
罪，處5 年以下有期徒刑、拘役或5 百元以下罰金。
意圖為自己或第三人不法之利益，而竊佔他人之不動產者，依前
項之規定處斷。
前二項之未遂犯罰之。
修正前中華民國刑法第321條
（加重竊盜罪）
犯竊盜罪而有下列情形之一者，處6 月以上、5 年以下有期徒刑
：
一、於夜間侵入住宅或有人居住之建築物、船艦或隱匿其內而犯
    之者。
二、毀越門扇、牆垣或其他安全設備而犯之者。
三、攜帶兇器而犯之者。
四、結夥三人以上而犯之者。
五、乘火災、水災或其他災害之際而犯之者。
六、在車站或埠頭而犯之者。
前項之未遂犯罰之。
中華民國刑法第325條
（普通搶奪罪）
意圖為自己或第三人不法之所有，而搶奪他人之動產者，處6 月
以上5 年以下有期徒刑。
因而致人於死者，處無期徒刑或7 年以上有期徒刑，致重傷者，
處3 年以上10年以下有期徒刑。
第 1 項之未遂犯罰之。
中華民國刑法第277條
（普通傷害罪）
傷害人之身體或健康者，處3 年以下有期徒刑、拘役或1 千元以
下罰金。
犯前項之罪因而致人於死者，處無期徒刑或7 年以上有期徒刑；
致重傷者，處3 年以上10年以下有期徒刑。